【裁判字號】    97,聲減,465
【裁判日期】    970430
【裁判案由】    聲請減刑
【裁判全文】
臺灣桃園地方法院刑事裁定             97年度聲減字第465號
聲  請  人
即  受刑人  甲○○
上列受刑人因違反毒品危害防制條例案件，已經判決罪刑確定，
聲請人聲請減刑，本院裁定如下：
    主  文
聲請駁回。
    理  由
一、聲請意旨略以：聲請人甲○○前因違反毒品危害防制條例案
    件經本院以95年度訴字第2120號判決判處有期徒刑9 月確定
    ，雖該案經台灣桃園地方法院檢察署發佈通緝，然聲請人並
    未收到任何到案執行之通知即遭發佈通緝而於96年7 月16日
    遭緝獲歸案，但在未有任何通知即發佈通緝的程序，台灣桃
    園地方法院檢察署檢察官有明顯瑕疵，不能剝奪聲請人減刑
    之權益，因此聲請減刑云云。
二、按中華民國96年罪犯減刑條例施行前，經通緝而未於民國96
    年12月31日以前自動歸案接受偵查、審判或執行者，不得依
    該條例減刑，中華民國96年罪犯減刑條例第5 條，定有明文
    。亦即依上開條例應減刑之通緝犯須於一定期限內自動歸案
    接受偵查、審判或執行，始能獲邀減刑寬典。
三、經查：
（一）聲請人前因違反毒品危害防制條例案件，經本院以95年度
      訴字第2120號判決判處有期徒刑9 月確定，其後聲請人經
      台灣桃園地方法院檢察署於96年6 月29日發佈通緝，而於
      96年7 月16日遭緝獲，有台灣高等法院被告前案紀錄表、
      台灣桃園地方法院檢察署96年6 月29日桃檢玲執壬緝字第
      1961號通緝書及桃園縣政府警察局中壢分局通緝案件移送
      書各1 份在卷可稽。
（二）查聲請人前因違反毒品危害防制條例案件，分別經台灣高
      等法院以92年上更（一）字第91號判決判處有期徒刑3 年
      6 月確定及本院以91年度訴字第1099號判決判處有期徒刑
      1 年2 月確定，上開2 案經台灣高等法院以93年度聲字第
      1273號裁定定應執行有期徒刑4 年2 月確定，於93年10月
      19日入監執行，於95年1 月27日縮短刑期假釋出監，有台
      灣高等法院被告前案紀錄表1 份在卷可稽，惟聲請人嗣經
      撤銷假釋，尚應執行殘刑9 月又11日，其後台灣桃園地方
      法院檢察署檢察官並曾對被告之住所「桃園縣中壢市○○
      街210 號」之址為送達執行傳票，通知其應於96年5 月10
      日上午10時許報到，而經同居上址之聲請人父即高春庚於
      96年4 月23日收受，嗣聲請人未依期報到，台灣桃園地方
      法院檢察署檢察官乃命警至上址執行拘提，仍拘提未獲，
      有台灣桃園地方法院檢察署送達證書（又依卷附聲請人曾
      具狀聲請暫緩執行但未經檢察官准允，堪認聲請人確已收
      受上開執行傳票）、台灣桃園地方法院檢察署檢察官拘票
      及司法警察報告書各1 份在卷可稽。
（三）按被告逃亡或藏匿者，得通緝之，刑事訴訟法第84條定有
      明文，是依上開規定，通緝係以被告逃亡或藏匿為法定要
      件。是依聲請人有上開經傳喚未到及拘提未獲等情，確已
      堪認受刑人有逃亡、藏匿之情事，是台灣桃園地方法院檢
      察署檢察官乃就其當時同時受理中之95年執更字第1324號
      （即上開聲請人經撤銷假釋後尚應執行之殘刑）、96年度
      執字第3046號（即上開聲請人經判處之有期徒刑9 月）等
      2 案件，一併發佈通緝，自無不合。
（四）雖聲請人辯稱：上開傳喚、拘提均係台灣桃園地方法院檢
      察署檢察官對其撤銷假釋後尚應執行之殘刑為之，而對其
      經本院以95年度訴字第2120號判決所判處之有期徒刑9 月
      ，檢察官並未傳喚其到案執行，因此就該案不得通緝云云
      。然查通緝係以被告逃匿為前提，非必以曾對其送達傳喚
      通知書為要件（最高法院90年度台抗字第27號判決意旨參
      照），故凡有事實堪認被告有逃匿之情，即可依法通緝，
      本不以必曾對其送達傳喚通知書為要件，是實務上如同一
      被告先後有甲、乙2 案，若甲案經發佈通緝中，即堪認該
      被告有逃匿之情，乙案即得與前案併案加以通緝，乙案並
      無須再予對被告傳喚，乙案之通緝亦非違法，是聲請人上
      開所辯，顯有誤會，自非可採。
（五）綜上，聲請人本件聲請減刑之上開案件（即本院95年度訴
      字第2120號確定判決），聲請人既係在中華民國96年罪犯
      減刑條例施行前之96年6 月29日遭通緝，而於該條例於96
      年7 月16日0 時許施行後之96年7 月16日晚間7 時20分許
      遭緝獲，顯非於96年12月31日以前自動歸案接受執行，揆
      諸該條例第5 條之規定，自無減刑條例之適用。
四、綜上所述，本件聲請人聲請減刑，於法不合，應予駁回。爰
    為裁定如主文所示。
中    華    民    國    97    年    4     月    30    日
                  刑事第一庭    法  官  鄭吉雄
以上正本證明與原本無異。
如不服本裁定，應於裁定送達後5 日內向本院提出抗告狀。
                                書記官  劉宗源
中    華    民    國    97    年    4     月    30    日


司法院資訊處製作；財團法人民間司法改革基金會備份。
